臺灣宜蘭地方法院刑事判決　　　　　　　 96年度易字第227號
公　訴　人　臺灣宜蘭地方法院檢察署檢察官
被　　　告　乙○○
　　　　　　　　　　（現在臺灣宜蘭看守所羈押中）
上列被告因違反家庭暴力防治法案件，經檢察官提起公訴（96年
度偵字第1501號），被告就被訴事實為有罪之陳述，本院裁定以
簡式審判程序審理，判決如下：
    主  文
乙○○違反法院依修正前家庭暴力防治法第十三條所為禁止實施
家庭暴力行為、禁止騷擾之聯絡行為、命遷出住所及遠離住所之
裁定，處有期徒刑貳年。
    事  實
一、乙○○係甲○○之子，為家庭暴力防治法第3條第3款所定之
    家庭成員，其經本院於民國95年12月22日以95年度家護字第
    311號民事通常保護令，裁定令其不得對甲○○實施身體或
    精神上不法侵害之行為；不得直接或間接對甲○○為騷擾行
    為；及乙○○應於96年1月5日以前遷出宜蘭縣冬山鄉○○路
    11巷1弄6號，並遠離該址至少50公尺，該保護令有效期間為
    1年。且其前因違反家庭暴力防治法案件，經本院於96年3月
    30日以96年度易字第78號判處有期徒刑1年6月，緩刑2年確
    定，竟仍不知悔改，在緩刑期間內，復未遵守上開通常保護
    令，遷出宜蘭縣冬山鄉○○路11巷1弄6號或遠離至少50公尺
    以上，且於通常保護令核發後，在該保護令有效期間內之96
    年4月11日下午3時40分許，基於違反保護令之犯意，進入甲
    ○○位於宜蘭縣冬山鄉○○路11巷1弄32號住處（該住處距
    離甲○○之宜蘭縣冬山鄉○○路11巷1弄6號約35公尺），經
    甲○○要求其離開，而遭乙○○拒絕，並對甲○○辱罵三字
    經，又以手拉扯甲○○胸前的衣服，並欲毆打甲○○，因甲
    ○○跑開而未得逞，對於甲○○直接實施騷擾行為及精神上
    不法侵害行為，而違反上開民事通常保護令。
二、案經甲○○訴由宜蘭縣警察局羅東分局報由臺灣宜蘭地方法
    院檢察署檢察官偵查起訴。
    理  由
一、本件係經被告於準備程序當庭表示認罪，而經本院裁定以簡
    式審判程序審理，依刑事訴訟法第273條之2、同法第159條
    第2項之規定，不適用傳聞法則有關限制證據能力之相關規
    定，合先敘明。
二、訊據被告就上揭犯行坦承不諱，核與告訴人甲○○於警詢及
    偵查中指訴情形相符。又被告經本院於95年12月22日以95年
    度家護字第311號民事通常保護令，令其不得對甲○○實施
    身體或精神上不法侵害之行為；不得直接或間接對甲○○為
    騷擾行為；及乙○○應於96年1月5日以前遷出宜蘭縣冬山鄉
    ○○路11巷1弄6號，並遠離該址至少50公尺，該保護令有效
    期間為1年之情，亦有該保護令在卷可稽（詳警卷第8頁），
    本件事證明確，被告犯行堪予認定。
三、按家庭暴力防治法第13條、第50條第1款、第2款、第4款業
    經修改，於96年3月28日修正公布，其中同法第13條第1項第
    1款、第2款、第3款、第4款，調整項次為第14條第1項第1款
    、第2款、第3款、第4款，另同法第50條第1款、第2款、第
    3款、第4款則配合前開條文修改及調整條號為第61條。查被
    告與告訴人係父子關係，屬家庭暴力防治法第3條第3款規定
    之家庭成員。又所謂家庭暴力係指家庭成員間實施身體或精
    神上不法侵害之行為，家庭暴力防治法第2條第1款定有明文
    。則被告對告訴人辱罵三字經，又以手拉扯告訴人胸前的衣
    服，並欲毆打告訴人之行為，即應屬上開規定之家庭暴力。
    而本件係被告違反本院於95年12月22日依修正前家庭暴力防
    治法第13條（即修正後第14條第1項）規定所核發之95年度
    家護字第311號通常保護令，即裁定被告不得對甲○○實施
    身體或精神上不法侵害之行為；不得直接或間接對甲○○為
    騷擾行為；及乙○○應於96年1月5日以前遷出宜蘭縣冬山鄉
    ○○路11巷1弄6號，並遠離該址至少50公尺，有效期間為1
    年，其竟違反該保護令。是核被告所為，係違反家庭暴力防
    治法第61條第1款、第2款、第3款、第4款之違反保護令罪（
    檢察官起訴時認係違反修正前家庭暴力防治法第50條第1款
    、第2款、第4款之違反保護令罪，檢察官已於本院審理中更
    正）。被告同時違反禁止實施家庭暴力、禁止騷擾及遷出告
    訴人住所、遠離告訴人住所之保護令，係基於同一實施騷擾
    行為之犯意所為，僅論以一違反保護令罪。爰審酌被告係國
    中畢業之智識程度，對甲○○係父子關係，且前因違反保護
    令罪，經本院於96年3月30日以96年度易字第78號判處有期
    徒刑1年6月，緩刑2年確定，有臺灣高等法院被告前案紀錄
    表1份在卷足考，竟再次違反保護令，視法院之裁定為無物
    ，惟犯後坦認犯行暨其他一切情狀，量處如主文所示之刑，
    以資懲儆。
五、依刑事訴訟法第284條之1、第273條之1第1項、第299條第1
    項前段，家庭暴力防治法第61條第1款、第2款、第3款、第4
    款，刑法第11條前段，刑法施行法第1條之1第1項、第2項前
    段判決如主文。
本案經檢察官沈念祖到庭執行職務。
中　　華　　民　　國　　96　　年　　7 　　月　　10　　日
                  刑事第二庭  法  官  張育彰
以上正本證明與原本無異。
如不服本判決應於收受本判決10日內向本院提出上訴書狀，並應
敘述具體理由。若未敘述理由者，應於上述期間屆滿後20日內向
本院補提理由書狀。（均須按他造當事人之人數附繕本）
                              書記官　林慶生
中　　華　　民　　國　　96　　年　　7 　　月　　13　　日
附錄論罪法條：
家庭暴力防治法第61條
違反法院依第十四條第一項、第十六條第三項所為之下列裁定者
，為本法所稱違反保護令罪，處三年以下有期徒刑、拘役或科或
併科新臺幣十萬元以下罰金：
一、禁止實施家庭暴力。
二、禁止騷擾、接觸、跟蹤、通話、通信或其他非必要之聯絡行
    為。
三、遷出住居所。
四、遠離住居所、工作場所、學校或其他特定場所。
五、完成加害人處遇計畫。
